最高法院刑事判決　　　　　　九十六年度台上字第一七五六號
上　訴　人　甲○○
上列上訴人因違反貪污治罪條例案件，不服臺灣高等法院中華民
國九十六年一月十日第二審判決（九十五年度上訴字第四三一二
號，起訴案號：臺灣桃園地方法院檢察署九十五年度偵字第一一
三七五號），提起上訴，本院判決如下：
    主  文
上訴駁回。
    理  由
按刑事訴訟法第三百七十七條規定：上訴於第三審法院，非以判
決違背法令為理由不得為之；是提起第三審上訴，應以原判決違
背法令為理由，係屬法定要件；如果上訴理由狀並未依據卷內訴
訟資料具體指摘原判決不適用何種法則或如何適用不當，或所指
摘原判決違法情事顯與法律規定得為第三審上訴理由之違法情形
不相適合時，均應認其上訴為違背法律上之程式，予以駁回。本
件原判決維持第一審論處上訴人甲○○貪污治罪條第十一條第三
項、第一項之行賄罪刑（處有期徒刑一年，褫奪公權二年），駁
回上訴人在第二審之上訴，已詳敘其認定所憑之證據及認定之理
由；自形式上觀察，原判決並無違背法令之情形。上訴人之上訴
意旨略稱：案發時上訴人身上只有新臺幣（下同）十八萬元，而
案發地點距上訴人住處有十餘公里，如上訴人真有行賄之意，豈
可能沒想到萬一警方答應受賄，上訴人要如何給付？且上訴人突
遭盤查，因身上藏有毒品，欲聲東擊西放鬆警方戒心，以趁機脫
逃，乃一般犯罪行為人之普遍心態，且依生活經驗，一般人仍會
懷疑上訴人是否真欲行賄，是上訴人當時是要騙警察，其實要趁
機逃跑，應符合經驗法則，原審未就上訴人主觀上有無行賄之意
加以調查，逕認上訴人有行賄之意思，自有違誤等語。
惟查：原判決於理由欄貳、二、依憑上訴人於警詢、偵查中之自
白，與證人即逮捕上訴人之員警葉振鍊、張錫明於偵查及第一審
之證述，詳為說明其認定上訴人有本件對於依據法令從事公務之
人員，關於違背職務之行為，行求賄賂之理由，並就上訴人辯稱
：「當時對警察說你放了我，我給你一百萬元，是要騙警察，其
實是要趁機逃跑」等語，為不足採納，於理由內予以指駁，經核
與卷內資料相符，原判決並無證據調查未盡及採證違背證據法則
之違法。至上訴人案發時身上有多少款項，案發地點距上訴人住
處多遠，與認定其有無本件行求賄賂之犯行無關。另原判決已對
上訴人確有行求賄賂之犯意，詳為說明其認定之理由，上訴意旨
係對原審採證認事之適法職權行使及原判決已說明之事項，再為
事實上之爭執，非適法之上訴理由，應認其上訴違背法律上之程
式，予以駁回。
據上論結，應依刑事訴訟法第三百九十五條前段，判決如主文。
中　　華　　民　　國　九十六　年　　四　　月　　四　　日
                      最高法院刑事第十一庭
                          審判長法官  林　永　茂
                                法官  洪　文　章
                                法官  蘇　振　堂
                                法官  蕭　仰　歸
                                法官  何　菁　莪
      本件正本證明與原本無異
                                      書  記  官
中　　華　　民　　國　九十六　年　　四　　月　　十　　日
                                                      Ｋ
